臺灣高等法院臺中分院刑事裁定　
110年度毒抗字第1424號
抗  告  人  
即  被  告  黃冠傑




上列抗告人因違反毒品危害防制條例案件，不服臺灣臺中地方法
院中華民國110年11月17日裁定（110年度毒聲重字第118號），
提起抗告，本院裁定如下
    主  文
抗告駁回。
    理  由
一、抗告意旨如附件「聲請狀」所載。
二、本件抗告人即被告黃冠傑（下稱被告）向本院提出之「聲請
    狀」、案號欄記載為「110年度毒聲字第1380號」，經審酌
    後認應係對原審110年度毒聲重字第118號裁定內容不服，聲
    請尋求救濟。被告既係對原審上開裁定表達不服，本於解釋
    意思表示應探求當事人真意，不得拘泥於所用辭句法理，核
    其真意，同時確有依刑事訴訟法第403條第1項規定，就原審
    上開裁定提起抗告，本件應依被告真意，依抗告程序規定審
    理本案，合先敘明。　　
三、按觀察、勒戒及強制戒治之裁定確定後，有下列情形之一，
    認為應不施以觀察、勒戒或強制戒治者，受觀察、勒戒或強
    制戒治處分之人，或其法定代理人、配偶，或檢察官得以書
    狀敘述理由，聲請原裁定確定法院重新審理：適用法規顯
    有錯誤，並足以影響裁定之結果者。原裁定所憑之證物已
    證明為偽造或變造者。原裁定所憑之證言、鑑定或通譯已
    證明其為虛偽者。參與原裁定之法官，或參與聲請之檢察
    官，因該案件犯職務上之罪，已經證明者。因發現確實之
    新證據足認受觀察、勒戒或強制戒治處分之人，應不施以觀
    察、勒戒或強制戒治者。受觀察、勒戒或強制戒治處分之
    人，已證明其係被誣告者。聲請重新審理，應於裁定確定後
    30日內提起。但聲請之事由，知悉在後者，自知悉之日起算
    ；法院認為無重新審理之理由，或程序不合法者，應以裁定
    駁回之，毒品危害防制條例第20條之1第1項、第2項、第4項
    前段分別定有明文。是毒品危害防制條例第20條之1第1項所
    定之重新審理，如同刑事訴訟法第420條、第421條聲請再審
    ，以觀察、勒戒及強制戒治之「裁定確定」為前提。
四、經查，本件原裁定經被告於110年11月3日向法務部○○○○○○○○
    提起抗告狀，相關卷證待送本院一情，有原審審理單所載書
    記官之聯繫結果及被告對原審強制戒治裁定所提出之抗告狀
    在卷可稽（見原審卷第35、37-40頁），是原裁定依法尚未
    確定，被告聲請重新審理，於法有違。原審法院以被告本件
    聲請重新審理，有程序不合法之違誤，裁定予以駁回，經核
    其認事用法並無不合。抗告意旨徒以前詞指摘原裁定不當，
    請求撤銷原裁定，難認有理由，應予駁回。
據上論斷，應依刑事訴訟法第412 條，裁定如主文。
中　　華　　民　　國　　110 　年　　12　　月　　15　　日
            刑事第六庭　  審判長法　官　許  冰  芬
                                法　官　鍾  貴  堯
                                法　官　劉  柏  駿
以上正本證明與原本無異。
不得再抗告。                                                            
                                書記官  林  巧  玲
　　　　　　　　　　　　　　　　
中　　華　　民　　國　　110 　年　　12　　月　　15　　日